臺灣嘉義地方法院刑事判決
110年度易字第136號
公  訴  人  臺灣嘉義地方檢察署檢察官
被      告  林宗肯


上列被告因竊盜案件，經檢察官提起公訴（110年度偵字第1580
號），本院判決如下：
    主  文
林宗肯犯竊盜未遂罪，處拘役貳拾日，如易科罰金，以新臺幣壹
仟元折算壹日。
    犯 罪 事 實
一、林宗肯意圖為自己不法之所有，基於竊盜之犯意，於民國10
    9年11月16日16時37分許，在嘉義縣○○鄉○○路○段00號「洗樂
    樂智能自助洗衣店」（下稱洗衣店）內，見四下無人之際，
    徒手開啟洗衣店內由郭依婷正在使用之烘衣機，並翻找其內
    之財物，惟未覓得財物而作罷，嗣因郭依婷進入洗衣店內察
    覺有異，上前詢問，林宗肯即轉身離去並騎乘機車逃逸，郭
    依婷便向洗衣店店主調閱店內監視器畫面，且報警處理，始
    查悉上情。
二、案經郭依婷訴由嘉義縣警察局民雄分局報告臺灣嘉義地方檢
    察署檢察官偵查起訴。
    理  由
壹、程序事項
    按刑事訴訟法第159條之5立法意旨，在於確認當事人對於傳
    聞證據有處分權，得放棄反對詰問權，同意或擬制同意傳聞
    證據可作為證據，屬於證據傳聞性之解除行為，如法院認為
    適當，不論該傳聞證據是否具備刑事訴訟法第159條之1至第
    159條之4所定情形，均容許作為證據，不以未具備刑事訴訟
    法第159條之1至第159條之4所定情形為前提。此據「若當事
    人於審判程序表明同意該等傳聞證據可作為證據，基於證據
    資料愈豐富，愈有助於真實發見之理念，此時，法院自可承
    認該傳聞證據之證據能力」立法意旨，係採擴大適用之立場
    。蓋不論是否第159條之1至第159條之4所定情形，抑當事人
    之同意，均係傳聞之例外，俱得為證據，僅因我國尚非採澈
    底之當事人進行主義，故而附加「適當性」之限制而已，可
    知其適用並不以「不符前四條之規定」為要件（最高法院10
    4年度第3次刑事庭會議決議參照）。經查，本案以下所引用
    之供述或非供述證據，因檢察官、被告林宗肯已於本院準備
    程序就證據能力均表示沒意見（易字卷第35頁），且迄至言
    詞辯論終結前均未聲明異議，而本院審酌上開供述或非供述
    等證據資料製作時之情況，無不當取供及證明力明顯過低之
    瑕疵，認以之作為證據應屬適當，依前開規定，本院認前揭
    證據資料有證據能力，合先敘明。
貳、實體事項
一、認定犯罪事實所憑證據及理由：
    訊據被告固坦承有在上開時間，至洗衣店內徒手將告訴人郭
    依婷使用之烘衣機門打開，並且以手翻弄烘衣機內衣物之事
    實，惟否認有何竊盜之犯行，辯稱：因為我在找工作，可能
    會出來租屋，所以我才打開告訴人使用的烘衣機查看衣物烘
    乾的狀況，我不是要竊取衣物或其他財物云云。經查：
(一)被告於上開時間，至洗衣店內徒手翻弄告訴人所使用烘衣機
    之事實，業據被告自承在卷（易字卷第84頁），核與告訴人
    於警詢、偵查及本院中證述（警卷第3-8頁；偵卷第22-23頁
    ；易字卷第75-80頁）大致相符，並有洗衣店外、店內之監
    視器錄影翻拍畫面共4張（警卷第10-11頁）、告訴人提供被
    告本人及被告所騎乘機車照片共4張（警卷第13頁；偵卷第3
    9-41頁）、指認犯罪嫌疑人紀錄表（警卷第15-17頁）、本
    院110年4月1日勘驗筆錄及擷圖共9張（易字卷第39-47頁）
    、洗衣店內外監視器光碟1片等在卷可參，此部分事實首堪
    認定。
(二)而據告訴人於警詢及本院中證稱：洗衣店在我工作地點（地
    址為嘉義縣○○鄉○○路○段00號）旁，當時我在店內工作，被
    告將機車停放在我工作的店門口，我就覺得很奇怪，因為一
    般人洗衣服應該會將車停在洗衣店門口，且一般人去洗衣服
    不會左顧右看，被告走進去洗衣店後，我就跟我店裡的老闆
    說要過去看一下，就剛好看到被告蹲在我使用的烘衣機門旁
    ，我後來上前去問被告說那是你的衣服嗎，被告就支支吾吾
    講不出來，我有請被告留下來與我清點衣物有無短少，但我
    回頭時被告已經騎車離開了，嗣後我請洗衣店老闆把監視器
    畫面給我看，才知道被告有翻我的衣服等語（警卷第3頁反
    面；易字卷第76-79頁），而佐以案發時店內監視器錄影畫
    面（見易字卷第39-47頁勘驗筆錄，檔案名稱「店內畫面」
    ）勘驗內容如下：
　⒈（影像時間：109年11月16日16時37分58秒許）　
　　畫面中男子（經被告自承為被告本人，下稱被告）半蹲開啟
    左下之烘衣機門（即告訴人使用之烘衣機）。
　⒉（影像時間：109年11月16日16時38分3秒許）
　　被告伸手翻動烘衣機內衣物，似在找尋物品。
　⒊（影像時間：109年11月16日16時38分4秒許）
　　被告以手翻動烘衣機內衣物過程中，有往後方察看之動作。
　⒋（影像時間：109年11月16日16時38分8秒許至16秒許）　
　　被告持續以手翻動烘衣機內衣物。
　⒌（影像時間：109年11月16日16時38分27秒許至34秒許）
　　被告見查無所獲後，即往後方察看，且邊察看邊起身，並將
    烘衣機蓋子闔上後起身離開。
(三)參諸上開監視器內容及綜合告訴人之證述，可認被告辯稱是
    為了要查看烘衣機的使用狀況云云，為不可採：
　⒈被告明知該烘衣機內衣物並非被告所有，卻仍打開烘衣機不
    斷以手翻找財物，且翻找財物之時間約達40秒，過程中不斷
    有向後察看有無他人進入洗衣店內，以防遭他人發覺，被告
    之行為顯有不軌之企圖，蓋若僅是要確認烘衣機的使用狀況
    ，大可將自己之衣物拿來烘即可確認。
　⒉被告翻動告訴人正在使用之烘衣機內衣物約達40秒，時間非
    短，且期間不斷以手翻動，顯係為搜尋他人衣物或財物，其
    主觀上自具有為自己不法所有意圖及竊盜之犯意。
　⒊依一般社會通念，常人並不會隨意動手翻動他人之衣物，更
    不會到自助洗衣店內打開他人正在使用的洗衣機或烘衣機，
    並以手不斷翻動，被告為一智識正常、受過大學教育之成年
    人（見易字卷第86頁），對此不可能不知道，所以被告至本
    案洗衣店內，隨機打開他人正在使用的烘衣機，且動手翻找
    的行為，自然是為了搜尋財物無誤。
　⒋被告在查無所獲後起身欲離開洗衣店，而隨遭告訴人發覺，
    且在告訴人要求被告留下來清點衣物有無短少時，立即離開
    現場，此經被告供承在卷（易字卷第86頁），更可證被告當
    時確係因作賊心虛，方於告訴人察覺後即匆忙離開現場，以
    逃避追捕之情事。
(四)綜上，被告前揭辯解，殊無足取，其竊盜未遂之犯行，事證
    已臻明確，均應依法論科。　　
二、論罪科刑：
(一)核被告所為，係犯刑法第320條第3項、第1項之竊盜未遂罪
    。又被告雖已著手竊盜行為之實施，惟未取得財物，屬未遂
    犯，應依刑法第25條第2項之規定減輕其刑。
(二)原審酌被告正值青壯、手腳健全，不思循以正當管道賺取所
    需，竟至洗衣店內搜尋翻找他人財物，不尊重他人財產權，
    誠屬不該，又被告犯後於偵、審中否認竊盜犯行、輕描淡寫
    企圖卸責之態度，衡酌本案幸無財物遭竊損失，及告訴人之
    意見表示（易字卷第81頁），兼衡被告之犯罪手段、情節，
    暨其個人智識程度、經濟與生活狀況（易字卷第86頁）等一
    切情狀，量處如主文所示之刑，併諭知易科罰金之折算標準
    。
據上論斷，應依刑事訴訟法第299條第1項前段，判決如主文。
本案經檢察官張建強提起公訴，檢察官陳昱奉到庭執行職務。
中　　華　　民　　國　　110 　年　　5 　　月　　14　　日
                  刑事第四庭  審判長法　官　陳仁智
　　　　　　　　　                  法  官  康敏郎
　　　　　　　　　                  法  官  沈芳伃
上列正本證明與原本無異。
如不服本判決，應於判決送達後20日內向本院提出上訴狀（應附
繕本）。告訴人或被害人如對於本判決不服者，應具備理由請求
檢察官上訴，其上訴期間之計算係以檢察官收受判決正本之日期
為準。　　　　　　　　　
中　　華　　民　　國　　110 　年　　5 　　月　　14　　日
                                    書記官　張簡純靜
附錄論罪條文：
《中華民國刑法第320條》
意圖為自己或第三人不法之所有，而竊取他人之動產者，為竊盜
罪，處五年以下有期徒刑、拘役或五十萬元以下罰金。
意圖為自己或第三人不法之利益，而竊佔他人之不動產者，依前
項之規定處斷。
前二項之未遂犯罰之。